臺灣臺中地方法院刑事判決　　　　　　　　　　　　九十三年度易字第一二六七號
　　公　訴　人　臺灣臺中地方法院檢察署檢察官
　　被　　　告　甲○○
右列被告因竊盜案件，經檢察官聲請簡易處刑（九十三年度速偵字第三九一號）及移
再經本院合議庭裁定由受命法官獨任行簡式審判程序，判決如左：
    主  文
甲○○連續竊盜，累犯，處有期徒刑拾月，扣案之鑰匙貳支沒收。
    事  實
一、甲○○有違反麻醉藥品管理條例前科，又於民國（下同）九十年間因竊盜、違反
    槍砲彈藥刀械管制條例、毒品危害防制條例等案件，經本院分別判處有期徒刑七
    月、六月、四月及六月確定，經裁定應執行有期徒刑一年十月，甫於九十一年九
    月十三日假釋縮刑期滿執行完畢。猶不知悔改，復基於意圖為自己不法所有之概
    括犯意：
（一）於九十三年四月十八日十五時許，在臺中縣大里市公所前，見乙○○所有之車
      牌號碼ＫＡＯ─二二三號重型機車（價值新臺幣一萬五千元）遺留鑰匙在車上
      ，即以該鑰匙發動該機車後，將之竊走，得手後供為己用。嗣於同日十七時四
      十分許，其騎乘上開機車後載友人隨治興，行經臺中縣烏日鄉○○村○○路時
      ，為警發現當場查獲。
（二）又承前概括犯意，於九十三年五月六日上午十時許，在臺中縣大里市○○路大
      里國中附近，以其所有之自備鑰匙一支，發動丁○○所管領使用之車牌號碼Ｙ
      ＨＲ─五七五號重型機車（價值約新臺幣五萬元），得手後據為己用。嗣於同
      日十六時五十三分，在臺中縣大里市○○路靶場附近，為警發覺騎乘上開贓車
      後載友人隨治興之甲○○而查獲，並扣得其所有之鑰匙一支。
（三）再承前概括犯意，於九十三年五月十七日十七時許，在臺中縣大里市○○路與
      工業二路附近，以其所有之鑰匙一支發動機車之方式，徒手竊取丙○○所有之
      車牌號碼ＪＲＲ─五三二號機車，得手後據為己用。嗣於同月三十一日十五時
      十分許，在臺中縣霧峰鄉○○路與育成路口，為警查獲騎乘上開機車後載友人
      隋治興之甲○○，並扣得其所有之鑰匙一支。
二、案經臺中縣警察局烏日分局報請臺灣臺中地方法院檢察署檢察官偵查後聲請簡易
    處刑及臺中縣警察局霧峰分局報請臺灣臺中地方法院檢察署檢察官移送併辦，經
    本院臺中簡易庭認為不宜以簡易判決處刑，移由本院改依通常程序審理後，復經
    本院合議庭裁定由受命法官獨任行簡式審判程序。
    理  由
一、訊據被告甲○○對於右揭三次竊盜犯行，於警詢、偵訊及本院訊問均自白不諱，
    核與被害人乙○○、丁○○、丙○○指訴之情節大致相符，復有扣案為被告所有
    供行竊所用之鑰匙二支、車輛竊盜車牌失竊資料個別查詢報表三份、及被害人乙○○、丁○○、丙○○出具之贓物領回收據各一份可佐，被告右揭竊盜犯行均堪
    認定。
二、核被告甲○○如事實（一）（二）（三）所為，均係犯刑法第三百二十條第一項
    之普通竊盜罪。被告先後多次竊盜犯行，時間緊接，所犯構成要件相同，顯係基
    於概括犯意反覆為之，為連續犯，論以一普通竊盜罪，並依法加重其刑。又被告
    前於九十年間因竊盜、違反槍砲彈藥刀械管制條例、毒品危害防制條例等案件，
    經本院分別判處有期徒刑七月、六月、四月及六月確定，經裁定應執行有期徒刑
    一年十月，甫於九十一年九月十三日假釋縮刑期滿執行完畢，有臺灣臺中地方法
    院檢察署刑案資料查註紀錄表、臺灣高等法院被告全國前科紀錄表在卷可佐，其
    於五年以內再犯本件有期徒刑以上之罪，為累犯，應依刑法第四十七條規定加重
    其刑並遞加之。爰審酌被告前有違反麻醉藥品管理條例、竊盜、違反槍砲彈藥刀
    械管制條例、毒品危害防制條例等前科，素行不良，本次竟再犯竊盜罪，其竊取
    之手段、目的，又其所竊取之機車為三輛，且其遭二次查獲，均經限制住居而釋
    放，明知自己所犯竊盜案件尚未審結，竟仍一犯再犯，暨其犯後坦承犯行之態度
    等一切情狀，量處如主文所示之刑。
三、扣案之鑰匙二支，係被告所有行竊事實欄（二）（三）機車所用之物，業據被告
    於本院自承在卷，爰依法宣告沒收；再被告行竊事實欄（一）機車所用之鑰匙一
    支，既未扣案，且非被告所有之物，亦據被告於本院供明在卷，自不予宣告沒收
    。
四、移送併辦部分臺灣臺中地方法院檢察署九十三年度偵字第八九七八號即事實欄（
    二）之竊盜犯行，及臺灣臺中地方法院檢察署九十三年度偵字第一０二０四號即
    事實欄（三）之竊盜犯行，雖未據起訴，惟與起訴並有罪之事實欄（一）之竊盜
    部分有連續犯之裁判上一罪關係，依刑事訴訟法第二百六十七條之規定，應為起
    訴效力所及，本院自得併予審理，附此敘明。
據上論斷，應依刑事訴訟法第四百五十二條、第二百七十三條之一、第二百九十九條
第一項前段，刑法第五十六條、第三百二十條第一項、第四十七條、第三十八條第一
項第二款，罰金罰鍰提高標準條例第一條前段，判決如主文。
中      華      民      國  九十三    年      六      月    二十一    日
                                        臺灣臺中地方法院刑事第十庭
                                            法  官    黃  家  慧
右正本證明與原本無異。
如不服本判決，應於送達後十日內向本院提出上訴狀(須附繕本)，上訴於臺灣高等
法院臺中分院。
                                            書記官
中      華      民      國    九十三    年      六      月    二十一    日
附錄論罪科刑法條
刑法第三百二十條第一項
意圖為自己或第三人不法之所有，而竊取他人之動產者，為竊盜罪，處五年以下有期
徒刑、拘役或五百元以下罰金。
